【裁判字號】    97,抗,202
【裁判日期】    980330
【裁判案由】    本票裁定
【裁判全文】
臺灣士林地方法院民事裁定               97年度抗字第202號
抗  告  人  環隆科技股份有限公司
                        3樓
法定代理人  丁○○
訴訟代理人  路春鴻律師
複代理人    丙○
相  對  人  飛揚電子零組件股份有限公司
                        樓之1.
法定代理人  甲○○
相  對  人  乙○
上列當事人間本票裁定事件，對於中華民國97年9 月23日本院97
年度票字第6932號裁定提起抗告，本院裁定如下：
    主  文
原裁定（除減縮部分外）廢棄。
相對人於民國九十七年三月二十五日共同簽發之本票，內載憑票
交付聲請人美金玖拾萬壹仟壹佰零陸元，其中美金捌拾壹萬玖仟
玖佰柒拾伍元及自民國九十七年五月二十日起至清償日止，按年
息百分之六計算之利息，得為強制執行。
聲請及抗告程序費用新臺幣肆仟元由相對人連帶負擔。
    理  由
一、抗告人聲請意旨略以：伊執有相對人於民國97年3 月25日共
    同簽發之本票乙紙（下稱系爭本票），內載金額美金90萬1
    ,106 元 ，到期日為97年5 月20日，並免除作成拒絕證書。
    詎屆期經提示未獲付款，迄今尚積欠美金81萬9,975 元。為
    此，提出系爭本票，聲請就上述積欠金額及自到期日起至清
    償日止按年息百分之6 計算之利息，裁定准許強制執行（原
    聲請金額為票面金額，提起抗告後減縮聲請金額為上述積欠
    金額暨利息）。
二、原裁定以：行使票據上之權利，應以提示方式為之。抗告人
    未提出系爭本票原本，經限期通知補正，其逾期未補正為由
    ，因認本件聲請不合法，而予以駁回。
三、抗告人不服原裁定，提起抗告，主張意旨略以：伊於原審提
    出者即為系爭本票原本，相對人飛揚電子零組件股份有限公
    司（下稱飛揚公司）係經相對人乙○（以下逕稱其姓名）代
    表，由乙○在影印之本票格式上以黑筆書寫共同簽發。原審
    駁回伊之聲請，應屬違誤，爰請求廢棄原裁定，准許伊上述
    聲請等語。
四、按執票人向本票發票人行使追索權時，得聲請法院裁定後強
    制執行。執票人向票據債務人行使追索權時，得請求被拒絕
    承兌或付款之本票金額及自到期日起依年利6 釐計算之利息
    。票據法第123 條、第124 條及第97條第1 項第1 款、第2
    款分別定有明文。又本票僅需記載表明其為本票之文字、一
    定之金額、無條件擔任支付及發票年、月、日等應記載事項
    ，而由發票人簽名，即屬有效。並無特定形式、顏色或紙質
    之限制。此觀諸票據法第120 條規定即明。經核，抗告人所
    提出其所指系爭本票原本（即原審卷第6 頁），外觀上係以
    A4紙張黑白影印通常之本票格式，到期日、受款人、金額、
    發票人、發票日各欄均以黑色文字填載完整。而經本院提示
    經相對人辨識，相對人乙○自承：「這是我當時簽的原本沒
    錯。當時簽發是由我及飛揚公司共同簽發的意思沒錯。」、
    「我就是飛揚公司的總經理」等語；而飛揚公司之法定代理
    人甲○○亦自承：「他（指乙○）簽了之後，有打電話告知
    我。他是公司的經理，是有權限代表公司簽本票。」等語在
    卷（參見本院98年3 月25日調查筆錄）。可見抗告人業已提
    出系爭本票原本無訛。而抗告人上述主張，依其提出之系爭
    本票原本形式審查，核與票據法第123 條規定相符，其聲請
    自屬有據。
五、從而，抗告人本於前揭規定，聲請裁定就系爭本票其中美金
    81萬9,975 元及自到期日起至清償日止，按年息百分之6 計
    算之利息範圍內准許強制執行，於法洵無不合。原裁定駁回
    其聲請，自有未洽。抗告意旨指摘原裁定不當，求予廢棄，
    為有理由。應由本院廢棄原裁定，更為裁定如主文第2 項所
    示。
六、爰裁定如主文。
中    華    民    國    98    年    3     月    30    日
                  民事第三庭  審判長法官  鍾任賜
                              法      官  王本源
                              法      官  施月燿
以上正本證明與原本無異。
如不服本裁定，僅得於收受本裁定正本送達後10日內，以適用法
規顯有錯誤為理由，向本院提出再抗告狀，（須附繕本一份及繳
納再抗告裁判費新台幣1,000 元），經本院許可後始可再抗告。
再抗告時應提出委任律師或具有律師資格之人之委任狀；委任有
律師資格者，另應附具律師資格證書及釋明委任人與受任人間有
民事訴訟法第466 條之1 第1 項但書或第2 項所定關係之釋明文
書影本。
中    華    民    國    98    年    4     月    1     日
                              書  記  官  于耀文


司法院資訊處製作；財團法人民間司法改革基金會備份。
